【裁判字號】    89,易,19
【裁判日期】    890320
【裁判案由】    違反菸酒專賣條例
【裁判全文】
臺灣臺南地方法院刑事判決                            八十九年度易字第一九號
    公  訴  人  臺灣台南地方法院檢察署檢察官
    被      告  乙○○
                甲  ○
右列被告因違反台灣省內菸酒專賣暫行條例案件，經檢察官提起公訴（八十八年度偵
字第一三四二三號），本院判決如左：
    主  文
乙○○連續販賣未貼專賣憑證之菸類，處有期徒刑參月，如易科罰金，以銀元參佰元
即新台幣玖佰元折算壹日。
扣案未貼專賣憑證之未稅峰牌香煙參佰包、七星牌香煙肆佰伍拾包、大衛杜夫香煙牌
參佰包，共壹仟零伍拾包均沒收。
甲○連續販賣未貼專賣憑證之菸類，處拘役參拾日，如易科罰金，以銀元參佰元即新
台幣玖佰元折算壹日。
    事  實
一、乙○○基於概括之犯意，連續於不詳時間，不詳地點，向不詳姓名之人販入未貼
    專賣憑證之菸類，再轉賣他人圖利，其中曾先後二次在台南市○○路○段二００
    之一號甲○所經營之「六五八檳榔攤」販賣未貼專賣憑證之菸類予甲○，每次販
    賣三條 (二條七星牌、一條峰牌)，共六條。甲○亦意圖營利，並基於概括之犯
    意，先後二次在其經營之前開檳榔攤向乙○○販賣未貼專賣憑證菸類，再連續零
    售予不詳姓名之人，嗣乙○○因甲○打其行動電話0000000000號，表
    示欲購菸，於八十八年九月十六日十六時四十分許駕駛車牌Ｄ３─４１４３號自
    小客車前往上開檳榔攤，出售未貼專賣憑證之菸類一百四十包予甲○之友人黃招
    明(另為不起訴處分)後，正予甲○議價時欲出售香菸予甲○時，經警當場查獲，
    並自前開自小客車內扣得未貼專賣憑證之香菸一千零五十包 (其中峰牌三百包、
    七星牌四百五十包、大衛杜夫牌三百包)，並在黃招明之自小客車內扣得未貼專
    賣憑證之香菸一百四十包 (七星牌七十包、大衛杜夫牌七十包)。
二、案經台灣省菸酒公賣局台南分局移請臺灣台南地方法院檢察署檢察官偵查起訴。
    理  由
一、被告乙○○對於前開販賣未貼專賣憑證之煙類予甲○之事實固不否認，然又辯稱
    ：「是我在新達港向別人買的，第一次買三十條、第二次買九十條」「被查獲的
    前一天買三十條，查獲當天買九十條，只賣給甲○沒有賣給其他人」云云；訊據
    被告甲○則矢口否認有何販賣未貼專賣憑證菸類犯行，辯稱：「被抓到那天我未
    向被告乙○○買未稅洋煙，也未在我住處查獲洋煙，那天她是向我兜售，我從未
    向她買過未稅洋煙，她曾來我店二次也是向我推銷洋煙，第三次來時被抓」云云
    。經查：被告乙○○於八十八年九月十四日警訊中供稱：「我只知道賣我的人在
    六五八檳榔攤認識，真實姓名應不清楚，就介紹我販賣未稅洋煙，平時他就打手
    機給我，問我有沒有缺貨，如有缺貨就問我人在那裡，他就會送貨給我，交易地
    點不一定」等語，足認被告並非第二次在新達港向不姓名之人購買洋煙，亦非僅
    賣給被告甲○一人而已，其辯詞不足採信。次查：被告乙○○與本院審理中供稱
    ：「我賣給甲○二次，每一次三條煙，二條七星煙、一條峰煙」「被查獲當天是
    甲○打電話給我，他打行動電話0000000000給我」等語，爰審酌被告
    乙○○與被告甲○間並不熟識，應無夙怨，並無故意陷害之可能，其供詞當可採
    信。再參酌被告甲○於檢察官偵查中供稱：「我煙剛好賣完，叫乙○○載來賣我
    」等語，如被告甲○未曾向乙○○購買私煙為何以電話向被告乙○○買煙？足認
    被告等所辯無非均係卸責之詞，不足採信，此外並有查獲之未貼專賣憑證菸類共
    一千一百九十包扣存於專賣機關可資佐證，本件事證已甚明確，被告等犯行均足
    堪認定。
二、核被告乙○○、甲○所為，均係犯台灣省內菸酒專賣暫行條例第三十七條第五款
    之販賣未貼專賣憑證之菸類罪，被告乙○○第三次販賣予甲○之行為係屬不罰之
    未遂行為，應不予論罪。其二人先後多次犯行，均時間緊接，犯意概括，所犯構
    成要件相同之罪，應均依刑法第五十六條連續犯之規定論處，並加重其刑。爰審
    酌被告二人犯罪之動機、目的、手段、所生損害及犯罪後態度等一切情狀，分別
    量處如主文所示之刑，並均諭知易科罰金之折算標準，以資懲戒。又查獲被告乙
    ○○所有，如事實欄所示之菸類應依同條例第四十條第一款之規定宣告沒收。扣
    案未貼專賣憑證之未稅七星牌香煙柒拾包、大衛杜夫牌柒拾包，共壹佰肆拾包因
    係訴外人黃招明所有，爰不另為沒收之宣告，附此敘明。
據上論斷，應依刑事訴訟法第二百九十九條第一項前段，台灣省內菸酒專賣暫行條例
第三十七條第五款、第四十條第一款、第四十二條，刑法第十一條前段、第五十六條
、第四十一條，罰金罰鍰提高標準條例第一條前段、第二條，判決如主文。
本案經檢察官黃朝貴到庭執行職務。
中    華    民    國      八十九    年      三        月      二十      日
                              臺灣臺南地方法院刑事第四庭
                                      法  官  蔡  直  青
右正本證明與原本無異
如不服本判決應於送達後十日內向本院提出上訴狀
                                      書記官  陳  怡  吟
中    華    民    國      八十九    年       三       月      二十一    日
附錄本案論罪科刑法條全文：
臺灣省內菸酒專賣暫行條例第三十七條第一項第五款：
有左列各款行為之一者，處一年以下有期徒刑、拘役或科或併科五千元以下罰金：
五 違反第三十條之規定，販賣或轉讓未貼專賣憑證之菸類或酒類者。


司法院資訊處製作；財團法人民間司法改革基金會備份。
